# 请教陈版及给位老师，关于国有资本金投入股份公司的问题

提问人：zhouyanqun1985 时间：2014-01-15 15:57:40
现有A公司收到国家补贴项目资金 3 千万元，A公司为拟上市的股份有限公司，A公司大股东为国资委下属企业（以下简称B公司），现A公司申请国家补贴 3 千万万元，申请通过后，省财政厅将该笔款项直接打入B公司，要求B公司将该笔款项支付给A公司，以国家资本金的形式投入。现遇到的问题是，因A公司股东较多，涉及国有及民营，风投公司等，如B公司单方增资的话将稀释其他股东股权，其他股东不会同意该增资，如要求其他股东按同比例进行增资，其他股东也不会愿意出资，是否有其他可行办法？ 原遇到一个案例，但是公司形式是有限责任，大股东投入的该笔款项作为资本公积，并约定由大股东独享。个人觉得该方法不适用于股份公司。
请教陈版及各位老师

回答人：chenyiwei
建议根据《关于印发加强企业财务信息管理暂行规定的通知》（财企[2012]23号）第八条规定处理。如果A的其他股东不同意增资的，则按委托贷款处理。
第八条 企业财务信息管理单位在年度决算工作中，应当加强决算质量的审核，同时关注企业收到和使用财政性资金及其带动社会资本的有关情况。 企业收到的财政性资金应当纳入企业预算管理，实现资金统一管控，提高财政性资金使用的整体效益。企业收到资本性财政性资金，列作国有实收资本或股本，企业股东(大)会或董事会、经理办公会等决策机构应当出具同意注(增)资的书面材料。企业一个会计年度内多次收到资本性财政性资金的，可暂作资本公积，但应在次年履行法定程序转增国有实收资本或股本；发生增资扩股、改制上市等事项，应当及时转增。 企业集团母公司将资本性财政性资金拨付所属全资或控股法人企业使用的，应当作为股权投资。母公司所属控股法人企业暂无增资扩股计划的，列作委托贷款，与母公司签订协议，约定在发生增资扩股、改制上市等事项时，依法将委托贷款转为母公司的股权投资。 企业收到费用性财政性资金，列作收益，符合《财政部国家税务总局关于专项用途财政性资金企业所得税处理问题的通知》(财税[2011]70号)规定不征税条件的，可作为不征税收入。企业按规定将费用性财政性资金拨付所属全资或控股法人企业使用，中间拨付环节企业均作为往来款项。